臺灣彰化地方法院刑事判決　　　　　　　　　　　　　九十年度交訴字第一八八號
　　公　訴　人　臺灣彰化地方法院檢察署檢察官
　　被　　　告　乙○○
　　選任辯護人　李尚志律師
右列被告因過失致死等案件，經檢察官提起公訴（九十年度偵字第五九０五號），本
院判決如左：
        主  文
乙○○服用酒類，不能安全駕駛動力交通工具而駕駛，處有期徒刑伍月；又因過失致
人於死，處有期徒刑壹年貳月。應執行有期徒刑壹年陸月。
        事  實
一、乙○○明知飲酒後不得駕車，竟於民國八十九年四月三日下午，在友人呂添志位
    於彰化縣溪湖鎮○○路詔安巷一六０號住處，飲用啤酒過量而酒醉（肇事後經送
    彰化秀傳紀念醫院救治，經上開醫院抽血檢驗酒精濃度為二二０點九四ｍｇ／ｄ
    ｌ，相當吐氣所含酒精成份測定值每公升一點一零毫克左右），已達不能安全駕
    駛動力交通工具之程度，竟仍於同日下午六、七時許，駕駛車牌號碼ＱＫ─二四
    七一號自小客車，載送友人甄青海（乘坐於右前座）返回住處，於同日下午八時
    十五分許，沿彰化縣埔鹽鄉○○村○○路由東往西方向行駛，途經該路段編號第
    四十六號電線桿前彎道時，本應注意該路段之行車限速為時速四十公里，不得超
    速行駛，且經過彎道應減速慢行，作隨時停車之準備，而依當時天候晴、路面乾
    燥、無缺陷、無障礙物等情狀，並無不能注意之情事，竟疏未減速慢行，且貿然
    以時速七、八十公里之速度超速行駛，致所駕駛之上開車輛不慎失控衝撞右方路
    旁之前開電線桿後，再行向左衝撞對面柏青家具店之鐵門，使甄青海受有頭部外
    傷等傷害，並於送醫途中之八十九年四月三日下午九時十分許，因顱內出血而死
    亡。旋乙○○因不省人事經送道安醫院後，由道安醫院提供乙○○之身分證明文
    件與警員甲○○，並由甲○○警員於乙○○清醒後，在上開醫院對乙○○制作筆
    錄始查悉上情。
二、案經彰化縣警察局溪湖分局報請臺灣彰化地方法院檢察署檢察官相驗後自動檢舉
    偵查起訴。
        理  由
一、訊據被告乙○○固坦認酒後駕車搭載被害人甄青海返家，於右揭時、地行經彎道
    時，以時速七、八十公里之速度超速行駛等情不諱，然辯稱：伊雖有飲酒，但還
    可以正常駕車，又伊駕車行經肇事地點時，因被害人甄青海有出手拉伊握方向盤
    的手，車子才會撞到電線桿云云。惟查：（一）被告於本院九十年十一月七日訊
    問時，辯稱：「是因為當時死者有拉了一下我的方向盤，所以才會撞上電線桿」
    等語；於本院九十年十一月二十八日訊問時則供稱：「（問：死者為何拉你方向
    盤？）他是一支手來拉，哪一支手我不清楚，是拉我握住方向盤的那支手往他自
    己身上的方向拉，我不知道他為何要拉我的手」等語，是對於被害人甄青海究係
    拉駕駛座方向盤、抑或係拉被告握住方向盤之手，被告先後供述不一；且被告前
    開辯解，與其於警訊所述：「我駕駛ＱＫ─二四七一自小客車搭載甄青海欲返家
    ，途經埔鹽鄉○○村○○路（東往西）方向行駛，在埔鹽鄉○○村○○路港高
    幹四十六號前，因對向駕駛自小客（車牌不明）開遠燈，致使我視線不清楚，自
    行駕ＱＫ─二四七一自小客右側車身嚴重撞擊上述地點電桿，並滑行二四點三公
    尺撞到對面柏青傢俱鐵製鐵門，我與甄青海均受傷」等語不符，被告於警訊稱伊
    係因對向車輛之燈光，致伊視線不清，乃自行駕車撞及電線桿等語，並未提及被
    害人甄青海有出手拉伊之情形。（二）又被告於本院訊問時雖辯稱：伊有告知制
    作筆錄之警員，被害人甄青海有出手拉伊方向盤云云，惟證人即制作被告警訊筆
    錄之警員甲○○於本院到庭證稱：並無印象被告曾提及死者有拉其駕駛方向盤之
    事，如果被告有告知，應該會記載在筆錄上等語。（三）再被告辯稱伊車禍送醫
    後，在醫院友人呂添志來看伊時，伊好像有跟呂添志提起過死者有拉伊方向盤的
    事等語，惟證人呂添志於本院訊問時，先證稱：車禍之後，其去醫院看被告，當
    時被告已清醒，但是並沒有說車禍是如何發生，一直到現在也都沒有告知其車禍
    是怎麼發生的；後則改稱：好像有聽過被告說起死者曾拉他方向盤的事，那是我
    用車子載他的時候，被告跟我提起死者好像有拉他的方向盤，．．．，被告應該
    是說死者有拉他的方向盤等語。衡以證人呂添志對於被告有無告知其車禍發生經
    過一情，前後所述並不相符，且被告稱伊係在車禍後在醫院告知呂添志被害人甄
    青海有拉他方向盤的事，證人呂添志則稱係在車上聽被告提起過等語，二者亦有
    未符。本院綜前所述，並徵以果被害人甄青海有出手拉被告之手（或方向盤），
    致被告駕駛之車輛撞及電線桿而肇事，被告對此發生車禍之重要原因，理當於車
    禍發生後即刻向制作筆錄之警員表明，並要求記載於警訊筆錄中，然被告於警訊
    中卻供承伊係因對向車輛之燈光，致伊視線不清，乃自行駕車撞及電線桿等語，
    是被告辯稱被害人甄青海有拉伊的手（或方向盤），車子才撞到電線桿一語，尚
    難採信。（四）另被告肇事後，經送彰化秀傳紀念醫院救治，並經該醫院抽血檢
    驗酒精濃度為二二０點九四ｍｇ／ｄｌ，有秀傳紀念醫院生化檢驗報告單一件在
    卷可憑，前開酒精濃度相當於吐氣所含酒精成份測定值每公升一點一零毫克，其
    所含酒精濃度遠高於道路交通安全規則所定不得駕車之吐氣所含酒精濃度每公升
    零點二五毫克之標準，且被告確已駕車肇事，被告辯稱伊飲酒後尚得以安全駕駛
    云云，亦無可採。（五）而被害人甄青海確係因本件車禍受傷死亡，亦經臺灣彰
    化地方法院檢察署檢察官督同檢驗員相驗屬實，並製有勘驗筆錄、驗斷書及相驗
    屍體證明書各一份在卷可憑，且有相驗照片三張在卷可稽。（六）按飲用酒類或
    其他類似物後，其吐氣所含酒精濃度超過每公升零點二五毫克以上者，不得駕車
    ；又汽車應依限速行駛，行經彎道應減速慢行，作隨時停車之準備，道路交通安
    全規則第一百十四條第二款、被告行為時之修正前道路交通安全規則第九十三條
    第一項第四款分別定有明文。被告駕駛車輛，自應遵守上開規定，而參以當時天
    候晴、路面乾燥、無缺陷、無障礙物等情狀，有彰化縣警察局道路交通事故調查
    報告表一件在卷可稽，被告並無不能注意之情事，竟疏未減速慢行，且貿然以時
    速七、八十公里之速度超速行駛，致所駕駛之上開車輛不慎失控衝撞右方路旁之
    前開電線桿後，再行向左衝撞對面柏青家具店之鐵門始停止，使甄青海受有頭部
    外傷等傷害，並於送醫途中之八十九年四月三日下午九時十分許，因顱內出血而
    死亡，被告自應負過失責任，且其過失行為與被害人之死亡間，具有相當因果關
    係。（七）又本件經送臺灣省彰化縣區車輛行車事故鑑定委員會鑑定之結果，亦
    同認被告酒精濃度過量駕駛自小客車，行經彎道超速失控，為肇事原因，有前開
    鑑定委員會出具之鑑定意見書一份在卷可考。（八）此外，復有被害人家屬丙○
    ○、丁○○之指述、彰化縣警察局舉發違反道路交通管理事件通知單各一件及現
    場照片八幀在卷可佐，本件事證明確，被告前開犯行洵堪認定。
二、核被告所為，係犯刑法第一百八十五條之三之服用酒類，不能安全駕駛動力交通
    工具而駕駛罪、同法第二百七十六條第一項之過失致人於死罪。又被告酒醉駕車
    ，因而致被害人死亡，依法應負過失致人於死罪責，其所犯過失致死罪部分，應
    依道路交通管理處罰條例第八十六條第一項規定，加重其刑。再被告所犯前開二
    罪間，行為不同，罪質互殊，應予分論併罰。爰審酌被告酒後已不能安全駕駛，
    仍不顧公眾之安危，貿然駕車，並因重大過失，導致被害人因本件車禍事故死亡
    之無可彌補後果，迄今尚未與被害人家屬達成和解之犯罪後態度等一切情狀，分
    別量處如主文所示之刑，並定其應執行之刑，以資懲儆。
據上論斷，應依刑事訴訟法第二百九十九條第一項前段，刑法第一百八十五條之三、
第二百七十六條第一項、第五十一條第五款，道路交通管理處罰條例第八十六條第一
項，罰金罰鍰提高標準條例第一條前段，判決如主文。
本案經檢察官陳燕瑩到庭執行職務
中      華      民      國    九十一    年      四      月    二十四    日
                                臺灣彰化地方法院交通法庭
                                      法      官  李  雅  俐
右正本證明與原本無異。
如不服本判決，應於判決送達後十日內，向本院提出上訴狀（須附繕本）。
告訴人或被害人對於判決如有不服具備理由請求檢察官上訴者，其上訴期間之計算係
以檢察官收受判決正本之日期為準。
                                      法院書記官  莊  何  江
中      華      民      國    九十一    年      四      月    二十六    日
附錄論罪科刑法條：
刑法第一百八十五條之三：
服用毒品、麻醉藥品、酒類或其他相類之物，不能安全駕駛動力交通工具而駕駛者，
處一年以下有期徒刑、拘役或三萬元以下罰金。
刑法第二百七十六條第一項：
因過失致人於死者，處二年以下有期徒刑、拘役或二千元以下罰金。
